# 关于汇兑损益

提问人：jessicazls 时间：2015-01-11 18:09:34
你的意思是在确认收入的同时，按照即期汇率确认汇兑损益，有没有准则或者讲解作为参考？？

回答人：chenyiwei
2 楼的意思不是对预收款项本身确认汇兑损益，而是对预收到的外币现金等货币性资产按现行规定确认汇兑损益。这一点在准则上没有障碍。但我个人倾向于按预收（付）时点的历史汇率结转收入或存货采购。